# 求助陈版主，政府补助准则相关问题

提问人：dotaauditor 时间：2020-12-08 19:01:00
求助陈版：
1 、 2020 年首次执行新政府补助准则，追溯调整，按照净额法将政府补助冲减相关资产的账面价值，如果相关资产已经全额计提减值应当如何处理？如果相关资产的剩余账面价值不够冲减应当如何处理？
2 、涉及到”三供一业“尚未移交的资产，政府承担的50%部分补助资金前期已确认为营业外收入，首次执行新政府补助准则应当如何处理？是否可以理解为”三供一业“政府补助资金不具有无偿性的特点，不适用该准则，无需追溯调整？

回答人：chenyiwei
1 、为何 2020 年首次执行新的政府补助准则？该准则并不是分步实施的，应当在 2017 年就执行了。
在新的政府补助准则下，与资产相关的政府补助采用净额法的，应以将资产账面价值冲减至零为限。即使在原准则下，对于已经全额计提减值准备的资产，对应仍有递延收益余额也是不合适的，因此建议首先考虑原准则下递延收益仍有余额是否恰当，在原准则下进行必要的前期差错更正后，再进行新旧转换的衔接处理。
2 、尚未完成移交的资产，对收到政府承担的50%补助应确认为递延收益，不应直接计入损益。你所说的做法很可能存在前期差错，建议更正。